【裁判字號】    98,交聲,1936
【裁判日期】    980831
【裁判案由】    交管條例聲異
【裁判全文】
臺灣板橋地方法院交通事件裁定        98年度交聲字第1936號
原處分機關  交通部公路總局台北區監理所板橋監理站
異  議  人
即受處分人  甲○○
上列異議人因違反道路交通管理處罰條例案件，對於交通部公路
總局台北區監理所板橋監理站於中華民國九十八年七月十六日所
為之裁決處分（案號：板監裁字裁41-CO0000000號）不服，聲明
異議，本院裁定如下：
    主      文
異議駁回。
    理      由
一、原處分意旨略以：異議人甲○○於民國九十八年七月十三日
    下午五時十分許，騎駕車號ＺＴＶ─７９２號輕型機車，行
    經台北縣板橋市○○路○段、永豐街口時，因有「駕駛人行
    經有燈光號誌管制之交岔路口闖紅燈（左轉）」之違規，經
    警攔停舉發，填具台北縣政府警察局九十八年七月十三日北
    縣警交大字第CO0000000 號舉發違反道路交通管理事件通知
    單，原處分機關於九十八年七月十六日依道路交通管理處罰
    條例第五十三條第一項、第六十三條第一項第三款等規定，
    裁處罰鍰新台幣一千八百元，並記違規點數三點，異議人於
    同日聲明異議等情。
二、異議意旨則以：異議人確於上開時間，騎駕機車行經前開路
    段，為警攔停舉發，但伊當時係切入內線車道欲左轉永豐街
    ，然前方第二輛汽車在路口迴轉時因不明原因稍微停頓一下
    ，前方第一輛汽車也減速左轉，迫使伊減速繞過前車，當時
    係因要在下午五時接教會姊妹的小孩去上課，才因秒差變化
    ；且前車與伊同時左轉，並未被舉發，警方並無照片或其他
    佐證，取締舉發有爭議，原處分應予撤銷云云。
三、法院之判斷：
（一）按汽車駕駛人，行經有燈光號誌管制之交岔路口闖紅燈者
      ，處新台幣一千八百元以上五千四百元以下罰鍰；汽車駕
      駛人有第五十三條情形者，除依原條款處罰鍰外，並予記
      違規點數三點，道路交通管理處罰條例第五十三條第一項
      、第六十三條第一項第三款分別定有明文。
（二）查異議人於上開時間，騎駕機車行經前開路段，為警攔停
      舉發之事實，為異議人所不否認，並有現場簡圖、現場照
      片等件附卷可稽，應堪信為真實。
（三）證人即舉發警員張榮哲於本院審理時到庭結證稱：本案是
      伊舉發，該路段是板橋市○○路○段、永豐街口，伊騎在
      異議人後面，當時看到異議人行駛在內側車道，因前方有
      兩台車，第一台自小客車要迴轉，第二台卡車可能要左轉
      ，被擋到，自小客車沒有轉過去時，交通號誌時相已經變
      成紅燈，異議人跟在卡車後面，就從卡車後面經過，停在
      自小客車後面，看沒有車就紅燈左轉等語。審酌證人張榮
      哲為依法執行公務之警員，與異議人素不相識，當無甘冒
      偽證罪責虛偽誣指異議人之理，且清楚證述異議人車行方
      向、違規情狀、舉發經過，並製有舉發違規現場簡圖佐證
      ，堪信其證述異議人之違規情狀為真實。
（四）又汽車行駛至交岔路口，其行進、轉彎，應遵守行至有號
      誌之交岔路口，遇有前行或轉彎之車道交通擁塞時，應在
      路口停止線前暫停，不得逕行駛入交岔路口內，致號誌轉
      換後，仍未能通過妨礙其他車輛通行，道路交通規則第一
      百零二條第一項第十三款定有明文。而依現場照片顯示，
      該路段為台北縣板橋市○○路○段、永豐街Ｔ字型路口，
      在該路口設有紅綠燈交通號誌，且正常運作。是該路段之
      道路規劃，顯已考量該地車行種類、車流量、周圍道路路
      況，據此設計分向限制，駕駛人應遵照交通號誌指示行駛
      ，循序漸進，以維護交通安全。異議人騎駕機車自應注意
      該等規定，其未遵守燈光號誌管制闖紅燈左轉，違規事證
      明確，洵堪認定。縱異議人主張伊係因前方車輛減速停頓
      而繞行、為接送小朋友、警方未取締前方車輛等情屬實，
      亦不能據為免罰之事由。
（五）綜上所述，異議人騎駕機車，在台北縣板橋市○○路○段
      、永豐街口，確有「駕駛人行經有燈光號誌管制之交岔路
      口闖紅燈（左轉）」之違規，原處分機關據以裁罰，於法
      有據，異議人聲明異議為無理由，應予駁回。
四、據上論斷，應依道路交通案件處理辦法第十九條，裁定如主
    文。
中    華    民    國    98    年    8     月    31    日
                  交通法庭  法  官  林鈺琅
上列正本證明與原本無異。
如不服本裁定，應於裁定送達後五日內，敘明抗告理由，向本院
提出抗告狀。
                            書記官  林蔚然
中    華    民    國    98    年    8     月    31    日


司法院資訊處製作；財團法人民間司法改革基金會備份。
